【裁判字號】    97,抗,79
【裁判日期】    970124
【裁判案由】    聲請撤銷緩刑
【裁判全文】
臺灣高等法院刑事裁定                    97年度抗字第79號
抗  告  人
即  受刑人  甲○○
選任辯護人  葉潛昭律師
上列抗告人因聲請撤銷緩刑案件，不服臺灣台北地方法院中華民
國96年12月28日所為撤銷緩刑之裁定（96年度撤緩字第91號），
提起抗告，本院裁定如下：
    主  文
原裁定撤銷。
甲○○之緩刑宣告撤銷。
    理  由
一、原裁定略以：本件抗告人即受刑人甲○○前因犯公共危險案
    件，經臺灣臺北地方法院於民國92年8月4日以90年度交簡上
    字第105號判決處以有期徒刑10月及罰金銀元3萬元，並諭知
    緩刑5年確定。嗣甲○○又於緩刑期內之96年7月11日，另故
    意犯服用酒類不能安全駕駛動力交通工具而駕駛之公共危險
    罪，復經該院於96年10月15日以96年度北交簡字第2355號判
    處罰金新台幣8萬元，於96年11月5日確定等情，有各該判決
    書及本院被告前案紀錄表可參。觀諸受刑人上開酒醉駕駛行
    為，係於緩刑期「前」故意犯罪，且在緩刑期內受罰金刑之
    宣告確定，顯見受刑人並無悔改之心，因認原宣告之緩刑難
    收其預期效果，而有執行刑罰之必要。爰准檢察官之所請，
    依刑法第75條之1第1項第1 款規定，裁定撤銷受刑人前揭緩
    刑之宣告等語。
二、抗告意旨則謂：受刑人之前所犯受緩刑宣告之案件係酒駕及
    肇事逃逸，嗣於96年7 月11日所另犯者僅單純酒駕，其犯罪
    情節顯較前案為輕，惡性亦非重大，尚無據此撤銷前案緩刑
    之必要，懇請將原裁定撤銷並駁回檢察官所為撤銷緩刑之聲
    請云云。
三、經查：
  (一)按於緩刑期內故意犯他罪，而在緩刑期內受得易科罰金之有
    期徒刑、拘役或罰金之宣告確定，足認原宣告之緩刑難收其
    預期效果，而有執行刑罰之必要者，得撤銷其宣告，此為刑
    法第75條之1第1項第2款所明定。
  (二)觀諸台灣台北地方法院90年交簡上字105 號、96年度北交簡
    字2355號刑事判決及本院被告前案紀錄表所載，受刑人確係
    於前案受緩刑期內之96年7 月11日，復因故意犯後案之罪，
    而後案業在前案緩刑期間內受罰金刑之宣告確定，併參酌受
    刑人係於緩刑期內，再犯罪名相同之酒醉駕車罪，酒測值更
    達每公升0.55毫克，且二罪犯行相隔已近4 年，顯然原宣告
    之緩刑難收其預期效果，非使受刑人入監執行不能使其澈底
    悔悟，而有執行刑罰之必要，是受刑人所稱後案之犯罪情節
    較輕，無撤銷緩刑必要云云，尚難採信。從而，檢察官以受
    刑人有刑法第75條之1第1項第2 款所規定之情形，依法撤銷
    其前所受緩刑之宣告，揆諸前揭法律之規定，依法並無不當
    。惟原裁定誤認檢察官所據法條為刑法第75條之1第1項「第
    1 款」規定，並爰引該款規定撤銷受刑人之緩刑宣告，即有
    未洽，受刑人抗告意旨雖無理由，然原裁定既有上開未當之
    處，自應由本院予以撤銷，改判如主文所示，以臻適法。
據上論斷，應依刑事訴訟法第413條後段，裁定如主文。
中    華    民    國    97    年    1     月    24    日
                  刑事第二庭審判長法  官  呂丹玉
                                  法  官  李麗玲
                                  法  官  林恆吉
以上正本證明與原本無異。
不得再抗告。
                                  書記官  陳盈璇
中    華    民    國    97    年    1     月    25    日


司法院資訊處製作；財團法人民間司法改革基金會備份。
